# 金融资产收益权与股权收购能否作为一揽子计划处理？

提问人：xlf520bb 时间：2019-02-25 14:59:26
请教陈老师，甲公司与乙公司非关联方，丙公司拥有丁公司 100%股权。现甲收购其他公司拥有丁公司债权 1 亿，乙向甲收购70% 债权收益权，乙向甲支付收购保证金 4000 万，丁在以后年度优先支付甲 3000 万，余 7000万在 10 年内逐年归还乙公司（加上利息）；同时乙与丙公司签订股权转让协议，收购丙拥有的丁公司 100%股权。
请教： 1 、会计分录的处理。 2 、乙公司金融资产收益与收购股权形成的商誉能不能作为一揽子框架协议，相互抵消后作为收益交税？ 3 、审计时还应该关注那些事项？谢谢！

回答人：chenyiwei
请说明这个交易的背景和目的是什么？乙向甲支付收购保证金 4000 万，但获得的是次级收益权（优先级为甲的 3000 万），乙收购丁公司的股权价格远高于丁公司股权价值。从这几点来看乙公司似乎从各方面都吃亏？这个交易的真实目的是什么，为何乙公司愿意接受这样的条件？各方之间书否存在关联方关系？甲方或丙方是否存在业绩压力？